# 合并抵消问题

提问人：zhangyating 时间：2013-04-28 14:53:53
B公司和控股公司A（即母公司）共同成立了C公司，B持C公司80%股份，A持C公司20%股份，C公司是在B公司层面合并，还是在A公司层面合并，具体怎么处理呢？

回答人：chenyiwei
根据具体情况判断B是否即可实质上控制C。由于本案例中C的两个股东A、B为母子公司关系，可能要注意收集进一步的证据。

提问人：bibu 救护车 时间：2013-05-01 22:31:45
陈版主，您的意思是否看，如果B公司实质控制C公司的话，合并时就在B公司的层面做合并？如果A公司实质控制C公司的话，就在A公司的层面做合并？

回答人：chenyiwei
是.